【裁判字號】    89,簡上,21
【裁判日期】    890529
【裁判案由】    電信法
【裁判全文】
臺灣嘉義地方法院刑事判決                          八十九年度簡上字第二一號
    上  訴  人  臺灣嘉義地方法院檢察署檢察官
    被      告  甲○○
右上訴人因被告違反電信法案件，不服本院嘉義簡易庭八十八年度嘉簡字第一一二○
號中華民國八十九年一月三日第一審判決（聲請簡易判決處刑案號：臺灣嘉義地方法
院檢察署八十八年度偵字第六七一九號），提起上訴，及移送併辦（八十九年度偵字
第七六七號），本院管轄之第二審合議庭判決如左：
    主    文
上訴駁回。
    事    實
一、甲○○未經交通部許可，自民國（下同）八十八年四月五日起，在嘉義縣梅山鄉
    太平村二尖山向陳善榕所承租之土地（詳細地置為北緯二十三度三十五分十一秒
    ，東經一二○度三七分二八秒），擅自設置ＦＭ１０４. ７兆赫環球廣播電台使
    用，致干擾警察廣播電台ＦＭ１０４. ９兆赫之合法通信。嗣經電信總局南區電
    信監理站會同電信警察於同年九月八日十一時五分許在上址查獲，並當場扣得激
    勵器ＲＶＲ（ＵＲＰ）、傳輸器（Ｔ－二０００）、功率放大器ＲＶＲ（ＰＪ－
    五一０Ｍ）、立體接收機（Ｒ－二０００）各一台。
二、案經嘉義縣警察局竹崎分局報請臺灣嘉義地方法院檢察署檢察官偵查聲請以簡易
    判決處刑。
    理    由
一、右揭犯罪事實，業據被告甲○○迭傳於偵審中供承不諱，核與證人陳善榕證述情
    節相符，並有交通部電信總局南區電信監理站非法電台及電波干擾處理報告表、
    交通部電信總局南區電信監理站書函及交通部違反電信法警告函送達證書、本署
    搜索票影本及扣案之證物可資佐證。事證明確，被告犯行洵堪認定。
二、核被告所為係犯電信法第五十八條第一項之罪。原審認被告罪證明確，予以適用
    電信法第五十八條、刑法第十一條前段、第四十一條、第四十二條第二項、罰金
    罰鍰提高標準條例第二條，量處拘役貳拾日，併科罰金新台幣伍萬元，並分別諭
    知易科罰金及易服勞役之折算標準。扣案之激勵器ＲＶＲ（ＵＲＰ）、傳輸器（
    Ｔ－二０００）、功率放大器ＲＶＲ（ＰＪ－五一０Ｍ）、立體接收機（Ｒ－二
    ０００）各一台，均依電信法第六十條之規定併予宣告沒收，核其認事用法俱無
    不合，量刑亦稱妥適。
三、上訴人上訴意旨略以：被告於該案被查獲，仍有非法播放無線廣播節目之犯行，
    於八十九年一月七日再次為警查獲，認原審未及審酌此部分犯行，尚有違誤云云
    。惟查，被告於本案為警查獲時（即八十八年九月八日），其所設置之廣播電台
    ，係位於嘉義縣梅山鄉太平村二尖山上，與其嗣於八十九年一月七日為警查獲時
    ，所設置之地點係在嘉義縣大林鎮三村里七鄰湖子二八之五號其住處，二者播音
    地點已屬不同，且前後二次之播音器材亦迥不相同，顯見被告於本件違反電信法
    案件被查獲後，係另行起意再犯違反電信法之行為，而非前次犯行之繼續，亦與
    連續犯之基於概括犯意有別；自毋論上訴人上訴併辦部分，並未經交通部電信總
    局南區電信監理站發函警告，亦與電信法第五十八條第一項之構成要件未洽。從
    而，原審即不得一併審理，應由檢察官另為適法之處置。上訴人上訴意旨指摘原
    判決不當，為無理由，應予駁回。
四、據上論斷，應依刑事訴訟法第四百五十五條之一第三項、第三百六十八條，判決
    如主文。
本案經檢察官林世芬到庭執行職務。
中      華      民      國      八十九    年      五      月   二十九   日
                                臺灣嘉義地方法院刑事第二庭
                                    審判長  法  官  陳  珍  如
                                            法  官  蔡  廷  宜
                                            法  官  楊  力  進
右正本證明與原本無異。
本件不得上訴。
中      華      民      國      八十九    年      五      月   三十     日
                                            書記官  李  文  政


司法院資訊處製作；財團法人民間司法改革基金會備份。
